臺灣花蓮地方法院刑事判決　　　　　　　　　　　　　九十一年度交易字第九一號
　　公　訴　人　臺灣花蓮地方法院檢察署檢察官
　　被　　　告　乙○○
右列被告因過失致死案件，經檢察官提起公訴（九十一年度偵字第一０七七號），本
院判決如左：
    主  文
乙○○因過失致人於死，累犯，處有期徒刑陸月，如易科罰金，以參佰元折算壹日。
    事  實
一、乙○○曾因竊盜罪，經台灣高等法院花蓮分院判處有期徒刑三年，於刑之執行前
    強制工作三年，後經最高法院駁回上訴確定，甫於民國八十七年六月二十一日執
    行完畢，猶不知悔改，於九十一年二月十三日晚上七時四十五分許，騎乘車號Ｐ
    ＱＨ－五一號重型機車，沿花蓮市○○路由南濱公園往重慶路方向行駛，行經該
    路與一七八巷之交岔路口時，本應注意駕駛人騎乘機車應注意車前狀況，並隨時
    採取必要之安全措施，且行經無號誌之交岔路口，應減速慢行，作隨時停車之準
    備，而當時係陰天之夜晚、該路段夜間有照明、為市區道路、限速五十公里、無
    缺陷之柏油路面、視距良好之無號誌三岔路口，並無不能注意之情事，竟疏未注
    意車前狀況，並減速慢行，仍以約五十五至六十公里之時速超速行駛，待見陳文
    生騎乘車號ＷＵＳ－八二六號輕型機車由對向車道違規跨越雙黃線左轉欲駛入和
    平路一七八巷時，已閃煞不及，致兩車相撞，兩人均倒地受傷，陳文生經送醫急
    救後，仍因車禍導致休克，而於同日晚上十時一分許死亡。乙○○於車禍發生後
    ，立即請路人報警，並在警方未發覺肇事者之前，向現場處理之警員自首，且接
    受裁判。
二、案經陳文生之子甲○○、陳建誠訴由台灣花蓮地方法院檢察署檢察官偵查起訴。
    理  由
一、訊據被告乙○○雖坦承與被害人陳文生發生車禍之事實，惟矢口否認有過失致死
    之犯行，辯稱：當天是大年初二，車子很多，我車速也不快，當時沒想到會有左
    轉車輛，等我看到的時候，就已經撞上去了，我並沒有過失云云。經查，被害人
    陳文生因本件車禍受傷，經送醫急救，仍因車禍導致休克死亡一節，業經臺灣花
    蓮地方法院檢察署檢察官督同法醫師相驗屬實，並有驗斷書、勘驗筆錄、相驗屍
    體證明書各一份、道路交通事故調查報告表一紙、現場暨車損照片共十五張在卷
    可稽。
二、被告雖辯稱：我車速不快云云，惟被告於警訊中供稱：當時車速約五十五至六十
    公里左右等語。且觀之卷附道路交通事故調查報告表之事故現場圖上記載被告機
    車在地面造成八點七公尺之刮痕，陳文生之機車在地面並無造成任何刮痕，顯示
    陳文生之車速不快，故車禍後，因行進方向受被告機車所阻，立即倒在原地；反
    觀被告之車速甚快，故往前之力道較猛，因此與陳文生機車相撞後，被告所騎機
    車倒地後，尚往前刮行八點七公尺，是以被告所辯車速不快云云，顯不可採，應
    以其於警訊中所述之車速可採。又按在市區道路，時速不得超過五十公里，行經
    無號誌之交岔路口，應減速慢行，作隨時停車之準備；又汽車行駛時，駕駛人應
    注意車前狀況，並隨時採取必要之安全措施，道路交通安全規則第九十三條第一
    項第一款、第三款、第九十四條第三項分別定有明文。被告騎乘機車自應注意遵
    守前開規定，而車禍發生當時係陰天之夜晚、該路段夜間有照明、為市區道路、
    限速五十公里、無缺陷之柏油路面、視距良好之無號誌三岔路口，為上開道路交
    通事故調查表所載，是並無不能注意之情形，被告竟疏未注意應減速慢行，並注
    意車前狀況，隨時採取必要之安全措施，而仍以時速五十五至六十公里左右之時
    速超速行駛，致發生本件車禍，其有過失甚為明確，台灣省花東區車輛行車事故
    鑑定委員會及台灣省車輛行車事故覆議鑑定委員會亦為相同認定，此有台灣省花
    東區車輛行車事故鑑定委員會九十一年四月二十六日花鑑字第九一０一二九號函
    附鑑定意見書及台灣省車輛行車事故覆議鑑定委員會九十一年八月一日府覆議字
    第九一一三０三號函附覆議意見書各一份在卷足憑。且被告之過失犯行與被害人
    死亡間，顯有相當因果關係。本件事證明確，被告犯行堪予認定。
三、核被告所為，係犯刑法第二百七十六條第一項過失致死罪。又被告曾因竊盜罪，
    經台灣高等法院花蓮分院判處有期徒刑三年，於刑之執行前強制工作三年，後經
    最高法院駁回上訴確定，於八十七年六月二十一日執行完畢，此有台灣高等法院
    被告前案紀錄表一份附卷可稽，其於五年內再犯本件有期徒刑以上之罪，應依累
    犯之規定，加重其刑。再被告於警方發覺肇事者之前，自動向警方自首為肇事者
    ，並接受裁判，此有花蓮縣警察局花蓮分局九十一年九月二十四日花市警刑字第
    ０九一００二三七七四號函一份附卷足稽，應依刑法第六十二條前段之規定，減
    輕其刑，並依法先加後減之。爰審酌被告過失之程度、被害人陳文生違規跨越雙
    黃線左轉乃肇事主因、被告尚未與被害人家屬達成和解，亦未為任何賠償，業據
    告訴人甲○○陳述明確，及被告犯罪後否認犯行之態度等一切情狀，量處如主文
    所示之刑，並諭知易科罰金之折算標準。
據上論斷，應依刑事訴訟法第二百九十九條第一項前段，刑法第二百七十六條第一項
、第四十七條、第六十二條前段、第四十一條第一項前段，罰金罰鍰提高標準條例第
一條前段、第二條，判決如主文。
本案經檢察官林英正到庭執行職務
中      華      民      國    九十一    年     十二     月     十八     日
                              臺灣花蓮地方法院刑事庭
                                  法  官  李  世  華
右正本證明與原本無異。
如對本判決不服，應於送達後十日內，向本院提出上訴狀。（應抄附繕本）告訴人或
被害人如對於本判決不服者，應具備理由請求檢察官上訴，其上訴期間之計算係以檢
察官收受判決正本之日期為準。
                                  法院書記官
中      華      民      國    九十一    年     十二     月     十九     日
刑法第二百七十六條第一項：
因過失致人於死者，處二年以下有期徒刑、拘役或二千元以下罰金。
